臺灣臺中地方法院臺中簡易庭小額民事判決
                                   110年度中小字第2892號
原      告  第一產物保險股份有限公司

法定代理人  李正漢  
訴訟代理人  張明堂  
被      告  高勝美  
上列當事人間請求損害賠償事件，本院於民國110年8月27日言詞
辯論終結，判決如下：
    主      文
被告應給付原告新臺幣22,176元，及自民國110 年8 月20日起至
清償日止，按週年利率5 ％計算之利息。
訴訟費用新臺幣1,000 元由被告負擔。
本判決得假執行。
    事實及理由
壹、程序方面：
一、因侵權行為涉訟者，得由行為地之法院管轄。民事訴訟法第
    15條第1 項定有明文。本件原告起訴主張因被告之侵權行為
    受損害，事故發生地點在臺中市西屯區河南路、寧夏東二街
    口處，本院為侵權行為地之法院，就本事件為有管轄權之法
    院，核先敘明。
二、本件被告經合法通知，未於言詞辯論期日到場，核無民事訴
    訟法第386 條所列各款情形，爰依原告之聲請，由其一造辯
    論而為判決。
貳、實體方面：
一、原告主張：被告於民國108 年10月28日16時許駕駛車牌號碼
    000-0000號自用小客車，在臺中市西屯區河南路、寧夏東二
    街口處，因駕駛不慎於停車時不慎撞及原告所承保，停放於
    停車格內之車號000-0000號自用小客車（該車為訴外人和運
    租車股份有限公司臺中分公司所有，下稱系爭車輛），造成
    系爭車輛受損（下稱系爭車禍）。經送修復後，支出修復費
    用新臺幣（下同）22,176元（其中板金拆裝費用14,062元、
    塗裝8,114 元，應均屬工資費用），原告已本於保險責任賠
    付完畢，爰依保險法第53條、民法第184 條第1 項前段、第
    191 條之2 、第196 條規定，代位請求被告給付必要之修繕
    費用等語，並聲明：被告應給付原告22,176元，及自起訴狀
    繕本送達被告翌日起至清償日止，按週年利率5 ％計算之利
    息等語。
二、被告未於言詞辯論期日到場，亦未提出書狀作何聲明或陳述
    。
三、得心證之理由：
  ㈠原告主張系爭車輛於上揭時地因被告停車時不慎，肇至系爭
    車禍之發生，造成系爭車輛受損，因而支出修復費用22,176
    元，原告已如數賠付等情，業據其提出與所述相符之汽車保
    險理賠款資料、系爭車輛行照影本、統一發票、估價單等件
    為證，並經本院依原告之聲請向臺中市政府警察局第六分局
    調取非道路（停車場）交通事故相關資料查核無訛，而被告
    對原告主張之上開事實，已於相當時期受合法之通知，未於
    言詞辯論期日到場，亦未提出任何書狀為何爭執，是本院依
    調查證據之結果，堪認原告之主張，核屬真實。又查，系爭
    事故之肇事原因，業經臺中市政府警察局第六分局何安派出
    所非道路車禍案件登記表經過情形欄記載本件係被告欲將車
    輛停入系爭車輛左側停車格時，右前車頭不慎擦撞系爭車輛
    左後保桿所致（見本院卷第41頁），足認本件損害之發生，
    應由被告負全部過失賠償責任。
  ㈡按因故意或過失不法侵害他人之權利者，負損害賠償責任，
    且不法毀損他人之物者，應向被害人賠償其物因毀損所減少
    之價額，民法第184 條第1 項前段、第196 條分別定有明文
    。又按所謂請求賠償物被毀損所減少之價額，得以修復費用
    為估定標準，但以必要者為限，例如修理材料以新品換舊品
    ，應予折舊（最高法院77年度第9 次民事庭會議決議同此意
    旨）。查系爭事故之發生係因被告之過失所致，並致原告所
    承保之系爭車輛受損，而原告業已賠付系爭車輛上開修復費
    用，均如前述，原告自得依據上開規定請求被告負賠償責任
    。而查，系爭車輛支出之修復費用共22,176元，均為工資，
    有前揭統一發票及估價單等為證；而因工資費用部分不生折
    舊問題，則系爭車輛之合理修復費用應為22,176元。
  ㈢又損害賠償祇應填補被害人實際損害，保險人代位被害人請
    求損害賠償時，依保險法第53條第1 項規定，如其損害額超
    過或等於保險人已給付之賠償金額，固得就其賠償之範圍，
    代位請求賠償，如其損害額小於保險人已給付之賠償金額，
    則保險人所得代位請求者，應祇以該損害額為限（最高法院
    65年臺上字第2908號判例同一意旨）。查本件原告因承保之
    系爭車輛遭被告過失不法毀損，業已給付賠償金額22,176元
    予和運租車股份有限公司臺中分公司，而和運租車股份有限
    公司臺中分公司就系爭車輛實際得向被告請求賠償之費用金
    額亦如是，揆諸上開說明，是原告得代位請求被告賠償之金
    額，自亦以上開金額為限。
  ㈣按給付無確定期限者，債務人於債權人得請求給付時，經其
    催告而未為給付，自受催告時起，負遲延責任。其經債權人
    起訴而送達訴狀，或依督促程序送達支付命令，或為其他相
    類之行為者，與催告有同一之效力；又遲延之債務，以支付
    金錢為標的者，債權人得請求依法定利率計算之遲延利息。
    但約定利率較高者，仍從其約定利率；應付利息之債務，其
    利率未經約定，亦無法律可據者，週年利率為百分之5 ，民
    法第229 條第2 項、第233 條第1 項及第203 條分別定有明
    文。查原告對被告上開侵權行為損害賠償債權，核屬無確定
    期限之給付，自應經原告之催告而未為給付，被告始負遲延
    責任。準此，原告請求被告自起訴狀繕本送達被告之翌日即
    110 年8 月20日起（本件起訴狀繕本於110 年8 月9 日寄存
    送達被告，經10日即110 年8 月19日發生效力，見本院卷第
    71頁）至清償日止，按週年利率5%計付遲延利息，核無不合
    。
四、綜上所述，原告依民法第191 條之2 、第196 條及保險法第
    53條第1 項，訴請被告給付22,176元，及自110 年8 月20日
    起至清償日止，按週年利率5%計算之遲延利息，為有理由，
    應予准許。
五、本件係依小額訴訟程序所為被告敗訴之判決，依民事訴訟法
    第436 條之20規定，應依職權宣告假執行。
六、依民事訴訟法第436 條之19第1 項、第78條規定，本件訴訟
    費用額確定為1,000 元（即原告繳納之第一審裁判費1,000
    元），應由被告負擔。
中　　華　　民　　國　 110　　年　　9 　　月　　10　　日
                      臺灣臺中地方法院臺中簡易庭
                              法　官　張清洲
以上為正本，係照原本作成。
如不服本判決，應於送達後20日內，以判決違背法令為理由，向
本院提出上訴狀並表明上訴理由（上訴理由應表明一、原判決所
違背之法令及其具體內容；二、依訴訟資料可認為原判決有違背
法令之具體事實），如於本判決宣示後送達前提起上訴者，應於
判決送達後20日內補提上訴理由書（須附繕本）。並應繳納上訴
費新臺幣壹仟伍佰元，如未繳納，依民事訴訟法施行法第9 條之
規定，認當事人明知上訴要件有欠缺，逕以裁定駁回其上訴。
中　　華　　民　　國　 110　　年　　9 　　月　　10　　日
                               書記官  何惠文